【裁判字號】    99,台上,7110
【裁判日期】    991118
【裁判案由】    違反槍砲彈藥刀械管制條例
【裁判全文】
最高法院刑事判決            九十九年度台上字第七一一０號
上  訴  人  蔡學哲
            黃偉誌
上列上訴人等因違反槍砲彈藥刀械管制條例案件，不服台灣高等
法院台南分院中華民國九十九年九月十六日第二審判決（九十九
年度上訴字第三二三號，起訴案號：台灣雲林地方法院檢察署九
十八年度偵字第二九五二、三二Ｏ四號），提起上訴，本院判決
如下：
    主  文
上訴駁回。
    理  由
按刑事訴訟法第三百七十七條規定，上訴於第三審法院，非以判
決違背法令為理由，不得為之。是提起第三審上訴，應以原判決
違背法令為理由，係屬法定要件。如果上訴理由書狀並未依據卷
內訴訟資料，具體指摘原判決不適用何種法則或如何適用不當，
或所指摘原判決違法情事，顯與法律規定得為第三審上訴理由之
違法情形，不相適合時，均應認其上訴為違背法律上之程式，予
以駁回。本件原判決維持第一審論處上訴人蔡學哲共同未經許可
，販賣子彈，又上訴人黃偉誌未經許可，持有可發射子彈具有殺
傷力之改造手槍，暨未經許可，持有子彈各罪刑之判決，駁回其
等於第二審之上訴，已敘明所憑之證據及認定之理由；從形式上
觀察，並無判決違背法令之情形存在。查原判決認定蔡學哲與綽
號「志成」之不詳姓名男子共同基於非法販賣子彈之犯意聯絡，
由「志成」交付具有殺傷力、口徑九釐米之制式子彈一百發予蔡
學哲，以待買家，嗣經黃偉誌委託陳志璋（已判刑確定）以新台
幣六萬元之代價購得上開子彈等情。復以蔡學哲與「志成」就販
賣子彈部分具有犯意聯絡，行為分擔，為共同正犯，理由內已論
敘綦詳。蔡學哲上訴意旨猶謂其究係單純販賣、幫助販賣或共同
販賣子彈，尚有疑問，原判決未予查明，理由尚嫌不備云云，對
於原判決已明白論斷之事項，砌詞指摘，不符第三審上訴之法定
要件。再者，原判決採為判決基礎之證據資料，均有證據能力；
又依憑內政部警政署刑事警察局鑑驗書，認扣案之改造手槍及子
彈皆有殺傷力，併已詳敘其斟酌取捨之理由，核屬原審取捨證據
及判斷其證明力職權之適法行使。上訴人等上訴意旨執此再事爭
辯，亦非適法之第三審上訴理由。本件係警方執行通訊監察時，
發現陳志璋向蔡學哲購買子彈，其幕後另有買主，旋於調查過程
中發現確切之依據，得為合理懷疑黃偉誌係幕後之買主，其犯罪
即屬已發覺，黃偉誌辯稱伊係向警方自首等語，不足採信。另蔡
學哲所供之子彈來源，未經證明屬實，且未因而查獲或防止重大
危害治安事件之發生，不得依槍砲彈藥刀械管制條例第十八條第
四項之規定減免其刑，亦無證人保護法第十四條第一項規定之適
用，原判決已逐一調查說明（見原判決第五頁第二十五行至第六
頁第二十八行、第七頁第二十五行至第八頁第二十六行），尤無
上訴人等上訴意旨所稱判決不適用法則等之違法情事。復查，原
判決以上訴人等之責任為基礎，審酌刑法第五十七條各款所列事
項等一切情狀，量處適當之刑，既未逾法定刑度，亦無失出失入
之情形，不生違背法令之問題。而綜合上訴人等犯罪情狀觀之，
殊無可資憫恕之處，原判決未依刑法第五十九條規定酌減其刑，
仍無違法可言。上訴人等上訴意旨指摘之各節，均與法律規定得
為第三審上訴理由之違法情形，不相適合。其等上訴為違背法律
上之程式，均應予駁回。
據上論結，應依刑事訴訟法第三百九十五條前段，判決如主文。
中    華    民    國  九十九  年   十一   月   十八   日
                      最高法院刑事第十三庭
                          審判長法官  陳  世  淙  
                                法官  陳  東  誥  
                                法官  陳  世  雄  
                                法官  何  菁  莪  
                                法官  施  俊  堯  
本件正本證明與原本無異
                                      書  記  官  
中    華    民    國  九十九  年   十一   月  二十二  日
                                                       s

司法院資訊處製作；財團法人民間司法改革基金會備份。
